【裁判字號】    95,上訴,246
【裁判日期】    950323
【裁判案由】    違反毒品危害防制條例
【裁判全文】
臺灣高等法院高雄分院刑事判決         95年度上訴字第246號
上  訴  人
即  被  告  甲○○
                    號
上列上訴人因違反毒品危害防制條例案件，不服臺灣高雄地方法
院94年度訴字第3848號中華民國94年12月26日第一審判決（起訴
案號：臺灣高雄地方法院檢察署94年度毒偵字第5053號，併辦案
號：同署94年度毒偵字第6147號），提起上訴，本院依簡式審判
程序判決如下：
     主  文
上訴駁回。
     事  實
一、甲○○前於民國88年間因施用毒品案件，經原審裁定送觀察
    、勒戒後，認有繼續施用毒品之傾向，復經原審裁定入戒治
    處所施以強制戒治，於88年11月25日停止戒治出所，而於89
    年7 月4 日期滿執行完畢，而其違反毒品危害防制條例案件
    ，則經原審以88年度易字第4653號判處有期徒刑4 月確定，
    於92年4 月25日易科罰金執行完畢。
二、詎甲○○仍不知悔改，於前開強制戒治執行完畢釋放後5 年
    內，分別基於施用第一級毒品海洛因及第二級毒品甲基安非
    他命之概括犯意，自94年5 月19日某時起至94年7 月14日晚
    上11時許止，在高雄縣橋頭鄉○○路新興巷3 之4 號住處內
    ，將第一級毒品海洛因摻入香煙吸食之方式，連續施用第一
    級毒品海洛因多次，並自94年5 月20日上午某時起至94年7
    月14日晚上11時許止，在上址內，以吸食器燒烤之方式，連
    續施用第二級毒品甲基安非他命多次。嗣分別於94年5 月20
    日17時15分許，經警持搜索票搜索其位於上址對面鐵皮屋之
    住處時，當場扣得第二級毒品甲基安非他命1 包（驗後含袋
    毛重0.18公克）；復於94年7 月15日上午11時45分許，為警
    持搜索票前往上址住處執行搜索，當場扣得甲基安非他命1
    包（驗後含袋毛重0.78公克），並分別經甲○○同意採集尿
    液送驗後，均呈現嗎啡及甲基安非他命陽性反應，始悉上情
    。
三、案經高雄縣政府警察局岡山分局及高雄市政府警察局刑事警
    察大隊報請臺灣高雄地方法院檢察署檢察官偵查起訴暨移送
    併辦。
     理  由
一、上開事實，業據上訴人即被告甲○○於原審及本院審理中供
    承不諱，且被告先後於94年5 月20日及同年7 月15日，為警
    採集尿液並經送驗結果，均呈嗎啡及甲基安非他命陽性反應
    之事實；有台灣檢驗科技股份有限公司94年6 月13日濫用藥
    物尿液檢驗報告（嫌疑人尿液對照表，尿液編號岡橋0040號
    ）及高雄市立凱旋醫院94年7 月25日濫用藥物尿液檢驗報告
    （嫌疑人尿液對照表，尿液編號Ｌ0000000 號）各1 紙在卷
    可稽，而於94年5 月20日及同年7 月15日分別查獲之白色晶
    體各1 包（驗後含袋毛重分別為0.18公克及0.78公克，合計
    毛重0.96公克），經送高雄醫學大學附設中和紀錄醫院檢驗
    結果，均確實為第二級毒品甲基安非他命，此有該院94年12
    月6 日報告編號0000－000 及94年11月22日報告編號0000－
    000 之檢驗報告各1 紙在卷足稽，另扣案吸食器1 個，經送
    該院檢驗結果，亦殘留第二級毒品甲基安非他命，亦有該院
    94年11月22日報告編號0000－000 之檢驗報告1 紙在卷可佐
    ，足見被告之自白與事實相符，自得採為被告犯罪之證據，
    被告犯行洵堪認定。
二、被告前於88年間因施用毒品案件，經原審裁定送觀察、勒戒
    後，認有繼續施用毒品之傾向，復經原審裁定入戒治處所施
    以強制戒治，於88年11月25日停止戒治出所，而於89年7 月
    4 日期滿執行完畢，此有臺灣高等法院被告前案紀錄表及臺
    灣高雄地方法院檢察署被告刑案資料查註紀錄表各1 份在卷
    可稽，其於執行強制戒治完畢釋放後，5 年內再犯毒品危害
    防制條例第10條第1 項、第2 項之施用第一級、第二級毒品
    犯行，所為與毒品危害防制條例第23條第2 項之規定相符，
    自應依法論科。
三、按海洛因、甲基安非他命，係毒品危害防制條例第2 條第2
    項第1 款、第2 款所稱之第一級、第二級毒品，故核被告所
    為，係犯該條例第10條第1 項、第2 項之施用第一級、第二
    級毒品罪。被告持有第一級、第二級毒品海洛因及甲基安非
    他命，進而施用，其前後持有之低度行為均應為施用之高度
    行為所吸收，不另論罪。被告先後多次施用第一級毒品海洛
    因及第二級毒品甲基安非他命之犯行，均時間緊接，方法相
    同，觸犯構成要件相同之罪名，顯係基於概括犯意為之，各
    應依連續犯規定論以一罪，並依法加重其刑。又被告所犯上
    開2 罪間，犯意各別、罪名互殊，應予分論併罰。查被告前
    因違反毒品危害防制條例案件，經原審判處有期徒刑4 月確
    定，於92年4 月25日易科罰金執行完畢，有卷附臺灣高等法
    院被告前案紀錄表1 份可按，其受有期徒刑之執行完畢後，
    5 年以內再犯本件有期徒刑以上之罪，為累犯，應依累犯規
    定加重其刑，併遞加重之。公訴人雖僅就被告94年5 月20
    日17時15分許回溯24小時內某時施用第一級毒品海洛因及第
    二級毒品甲基安非他命各1 次之犯行起訴，惟被告自94年5
    月22日起至同年7 月14日止多次施用海洛因及甲基安非他命
    之犯行，與起訴事實各具有連續犯之裁判上一罪關係，為起
    訴效力所及，本院自得一併審理。
四、原審因而適用毒品危害防制條例第10條第1 項、第2 項、第
    18條第1 項前段，刑法第11條、第56條、第47條、第51條第
    5 款之規定，並審酌被告經觀察、勒戒及強制戒治後，尚未
    能戒絕毒癮，顯見其無悔改之意，惟念其施用毒品乃自戕一
    己之身體健康，尚未害及他人，所生危害非大，且犯後坦承
    態度等一切情狀，就其連續施用第一級毒品部分量處有期徒
    刑10月；就其連續施用第二級毒品部分量處有期徒刑5 月，
    並定其應執行刑有期徒刑1 年2 月。並認扣案之甲基安非他
    命2 包（驗後含袋合計0.96公克）係屬毒品，其包裝袋無法
    與毒品剝離，應視同毒品，另扣案殘留甲基安非他命之吸食
    器1 個亦無法與毒品剝離，亦應視同毒品，均應依毒品危害
    防制條例第18條第1 項前段規定，不問屬於犯人與否，沒收
    銷燬之；而送驗時所耗損之毒品既已滅失，爰不另為沒收銷
    燬之諭知，附此敘明。至於94年5 月20日扣案之海洛因1 包
    （驗後淨重0.09公克，空包裝重0.21公克）、注射針筒1 支
    ，被告表示均為查獲時同時在場之鍾坤賢所有，且伊並未以
    該海洛因及注射針筒供己施用毒品所用，核與其於警詢之供
    述相符，而扣案之塑膠鏟子1 支，被告於警詢稱非伊所有，
    與鍾坤賢之供述相符，且該注射針筒與塑膠鏟子均於另案鍾
    坤賢涉犯毒品危害防制條例案件中宣告沒收，此有卷附之該
    查詢之判決1 份可參，故上開毒品、注射針筒及塑膠鏟子均
    非被告所有，且難認與本件被告施用毒品有何關聯，即不併
    予宣告沒收。再者，94年7 月15日查獲疑似海洛因之白色粉
    末2 包，經送法務部調查局鑑定之結果，均未發現法定毒品
    成份，此有該局94年10月3 日調科壹字第220020962 號鑑定
    通知書1 紙在卷可佐，而被告亦供陳係泡咖啡所用之糖包，
    亦與本件被告施用毒品無關聯，亦不併予宣告沒收。經核原
    判決認事用法並無不合，量刑亦屬適度，被告上訴意旨，指
    摘原判決量刑過重不當，為無理由，應予駁回。
據上論斷，應依刑事訴訟法第273 條之1 第1 項、第368 條，判
決如主文。
本案經檢察官林惠到庭執行職務。
中    華    民    國    95    年    3     月    23    日
                  刑事第三庭    審判長法  官  周賢銳
                                      法  官  黃仁松
                                      法  官  謝宏宗
以上正本證明與原本無異。
施用第一級毒品部分如不服本判決應於收受本判決後10日內向本
院提出上訴書狀，其未敘述上訴理由者，並得於提起上訴後10日
內向本院補提理由書狀（均須按他造當事人之人數附繕本）「切
勿逕送上級法院」。
其他部分不得上訴。
中    華    民    國    95    年    3     月    24    日
                                      書記官  熊惠津
附錄本判決論罪科刑法條：
毒品危害防制條例第10條第1項、第2項
施用第一級毒品者，處 6 月以上 5 年以下有期徒刑。
施用第二級毒品者，處 3 年以下有期徒刑。
                                                      Q


司法院資訊處製作；財團法人民間司法改革基金會備份。
